ACORDAO-COMPLETO-2384583

ACÓRDÃO DE RELAÇÃO

ACÓRDÃO DE RELAÇÃO 13564/2019 ATA 41/2019 - PRIMEIRA CÂMARA

Acórdão 13564/2019-TCU-Primeira Câmara
	Os Ministros do Tribunal de Contas da União, reunidos em sessão da 1ª Câmara, ACORDAM, por unanimidade, com fundamento nos arts. 1º, inciso V, e 39, inciso I, da Lei nº  8.443/1992, c/c o art. 143, inciso II, do Regimento Interno, e art. 7º, inciso II, da Resolução TCU 2006/2007, em julgar prejudicados os atos emitidos em favor de Carmosina Loureiro Vieira (XXX.713.917-XX) e Maria do Espirito Santo Caetano Jandre (XXX.390.357-XX) , tendo em vista que os efeitos financeiros dos referidos atos de concessão se exauriram antes de seus processamentos pela Corte, e considerar legais para fins de registro os demais atos de admissão de pessoal a seguir relacionados, de acordo com os pareceres emitidos nos autos, sem prejuízo de efetuar as determinações adiante especificadas:
1. Processo TC-Processo 031.789/2019-6 (PENSÃO MILITAR) 
	1.1. Interessados: Cleide Morais de Andrade (XXX.695.298-XX) ; Edilene Moraes Pestana (XXX.793.258-XX) ; Elizabeth Campos Machado (XXX.936.236-XX) ; Eni Sant Anna das Chagas Neves (XXX.861.617-XX) ; Fernanda Campos Barata (XXX.246.386-XX) ; Floraci Malheiros Teixeira (XXX.771.280-XX) ; Iara Lucia Correa Moraes (XXX.827.218-XX) ; Ine Francisco das Chagas Neves (XXX.635.937-XX) ; Ivani Nobre (XXX.436.767-XX) ; Luciene Moraes Tavares (XXX.978.718-XX) ; Mara Leonidia de Oliveira Machado (XXX.283.800-XX) ; Maria Fernandes de Oliveira (XXX.297.337-XX) ; Maria Ziramad de Oliveira (XXX.800.624-XX) ; Marilda Regadas de Alcantara (XXX.446.847-XX) ; Rachel Joana Engel (XXX.771.507-XX) ; Regiane Moraes de Assis (XXX.622.998-XX) ; Rita Regina Engel (XXX.874.067-XX) ; Solange Monteiro Oliveira de Morais (XXX.057.757-XX) 
	1.2. Órgão/Entidade: Ministério da Defesa-comando do Exército (vinculador) 
	1.3. Relator: Ministro Benjamin Zymler
	1.4. Representante do Ministério Público: Procurador Sergio Ricardo Costa Caribé
	1.5. Unidade Técnica: Secretaria de Fiscalização de Pessoal (SEFIP) .
	1.6. Representação legal: não há.
	1.7. Determinações: à Sefip, para que proceda à imediata autuação e subsequente instrução do ato de pensão militar em que figura como instituidor o Sr. Santana Jandre, cujo nº é o 17279/2018, aferindo, em particular, à vista das informações constantes deste processo, a legitimidade do pagamento dos proventos no posto equivalente ao de 2º Tenente, considerando-se que o militar detinha o posto de Cabo na data do óbito, ficando a unidade técnica, desde já, autorizada a realizar as diligências necessárias para a obtenção da documentação relativa à reforma do instituidor do benefício.

Primeira Câmara

Cleide Morais de Andrade (XXX.695.298-XX); Edilene Moraes Pestana (XXX.793.258-XX); Elizabeth Campos Machado (XXX.936.236-XX); Eni Sant Anna das Chagas Neves (XXX.861.617-XX); Fernanda Campos Barata (XXX.246.386-XX); Floraci Malheiros Teixeira (XXX.771.280-XX); Iara Lucia Correa Moraes (XXX.827.218-XX); Ine Francisco das Chagas Neves (XXX.635.937-XX); Ivani Nobre (XXX.436.767-XX); Luciene Moraes Tavares (XXX.978.718-XX); Mara Leonidia de Oliveira Machado (XXX.283.800-XX); Maria Fernandes de Oliveira (XXX.297.337-XX); Maria Ziramad de Oliveira (XXX.800.624-XX); Marilda Regadas de Alcantara (XXX.446.847-XX); Rachel Joana Engel (XXX.771.507-XX); Regiane Moraes de Assis (XXX.622.998-XX); Rita Regina Engel (XXX.874.067-XX); Solange Monteiro Oliveira de Morais (XXX.057.757-XX)

BENJAMIN ZYMLER

não há.

Procurador Sergio Ricardo Costa Caribé

PENSÃO MILITAR (PMIL)

Secretaria de Fiscalização de Pessoal (SEFIP).